192 . POMPEI!

p, arr-xe x. ¹
quando dico, certe e correptum est et genus femininum est; et diximus

caroniam ablativus singularis e correpto terminatus genere feminino gene·
tivum pluralem in ium mittit, ut clade cladium. ergo dicere debemus
matre matrium; sed uon est boc, nemo dicit. unde apparet quoniam
istae tres regulae non sic emittunt. genetivum, 'sed ille genetivus, quotiens⁵
¹ 496, 14 sic exierit, ab istis tribus regulis venit. inde est illud quod invenitur
apud auctores, amantium et amantum et morientium et morientum, ‘mo-
rientumque ora parentum'. quare non morientium? quia, cum nomina·
tivo n et s litteris terminato dixerimus genetivum pluralem in inm mit-
tere, ‚aon boc diximus, quod semper ire-ium mittat: sed quotienscumque ro
ita est genetivus, indormit, necesse est ut ab istis tribus regulis veniat.
434,19boe aron habetis scriptum, quod tenere debetis. baec regula etiam accu-
sativum singularem in im mittebat apud maiores nostros, puta hanc pup-
pim; bodie nemo Ι dicit, sed in istis tantum modo regulam servant, ut
accusativus in im exeat, ubi ablativus i terminatur nec aliter potest. ibi 15
crgo ita exit, ubi i terminatur ablativus nec aliter. quare dico ‘nec
aliter'i sunt enim alia nomina, quae et i terminantur, et aliter etiam
exeunt. puta possum dicere ab hoc igni, possum dicere et ab boc'igne.
ergo non potest accusativus singularis in im exire, non possum dicere
hunc ignim. quare? quia ablativus non tantum iniexit, sed et in eso
si autern in i exeat nec aliter possit, necesse est ut accusativum in im
mittat, ut puta ab bac vi. numquid possum dicere ab bac vel ergo ac·

cusativum dieo banc vinv. vides, quando neeesse babemus accusativum in
im mittere: quando ablativus in i miserit. ab boe Tiberi: numq‘uid pos·
sum dicere ab boc Tiberei ergo hunc Tiberim dico, ‹proniam lacit insa
ablativo ab boc Tiberi tantuna.

Diximus a e i; transit in o litteram. ablativus singularis olittere
terminatus genetivum in rum mittit, datinnn et ablativum in is, nt ab
boc docto borum doctorum bis et ab bis doctis, exceptis duobus tantam

tataanominibus, domo et iugero. ista duo excepta sunt: et in domo variamen
babemus declinationem et in iugero valiam. in domo banc habuimus
antiquam declinationem: maiores nostri boc nomeu, id est domus, quarta
declinatione declinabant totum [nomeu], baec domus ab bac domu harum
domuum bis et ab bis domibus; integra erat apud maiores nostros quarta
declinatio. boc verum esse etiarn luvenalis testimonio poterit conprobans
ait ‘viscera magnarum domuum’. unde veuit ille genetivus. domuum,

8 morientium (tum C) quae carm nominatiuo n et s litteris terminato dixerimus
genetioum pluralem in ium mittat sed ΑΒΘ morieneium quia curn nominaturus n et s
litteris terminatur dixerimus quod genetiuum pluralem in ium mittat sede 15 ubi
ablatiuus i terminetur Ca ubi est abietinas itermioatus A irbi ablaticus i terminatus
Bc lautissimorum Bc 17 enirn om. Bc, addi> et aliter] sed aliter

· ABG '2⁸2 rrrrmquid - hanc vim orn. A, add, a 35 iuuenalis poterit testimonio
poterit conprobare A: quen. sot. 3, 73 conprobare B C 36 trude veuit ille. gene·
tiuus domuum om. A, odd. o*l

 

